臺灣高等法院刑事判決　　　　　　　　　九十一年度上易字第六五號
　　上　訴　人
　　即　被　告　甲○○
　　　　　　　　乙○○
右上訴人，因賭博等案件，不服臺灣桃園地方法院，九十年度易字第二四○三號，中
華民國九十年十一月二十九日第一審判決（起訴案號：台灣桃園地方法院檢察署九十
年偵字第一二二八七、一四六四一號）提起上訴，本院判決如左：
    主      文
原判決撤銷。
乙○○、甲○○共同以賭博為常業，乙○○處有期徒刑月；甲○○處有期徒刑貳月
。如易科罰金均以佰元折算壹日。甲○○緩刑貳年。
扣案之電動賭博機具「新動物奇觀機台」捌台、「七七七積分連線」貳台、「麻將機
台」壹台、「春秋二代機台」壹台（均含ＩＣ板）、賭資新臺幣壹仟肆佰伍拾元、代
幣壹佰拾枚，均沒收。
    事      實
一、乙○○係位在桃園縣龜山鄉○○路二七○之一號「百勝攤釣蝦場」之負責人，明
    知未依電子遊戲場業管理條例規定辦理營利事業登記者，不得經營電子遊戲場業
    ，竟自民國九十年七月十五日起，在上開釣蝦場一房間內，設置電動賭博機具「
    新動物奇觀機台」八台、「七七七積分連線」二台、「春秋二代機台」一台、及
    「麻將機台」一台（均含ＩＣ板），並將該房間上鎖，過濾賭客，並自九十年七
    月十七日起以月薪新台幣（下同）二萬元之代價，僱用與之基於共同恃賭維生犯
    意聯絡之甲○○擔任店員，除在該釣蝦場看店外，遇顧客欲賭玩釣蝦場內設置之
    前揭電動賭博機具時，亦負責為顧客兌換代幣、洗分兌現金之工作，與不特定之
    賭客賭博財物，前揭機台為投幣式，其賭法為賭客須投入代幣，每新台幣（下同
    ）十元可兌換代幣一枚，投入代幣一枚可獲得積分一百分（前揭「新動物奇觀機
    台」機台）或一分（其餘機台），與機台對賭，如押注中獎，均分別可得下注分
    數不等倍數之分數，反之下注分數則悉數歸乙○○所有，賭客不續玩時，可將機
    台上剩餘之分數以十比一比例（前揭「七七七積分連線」機台）或一比十比例（
    其餘機台）兌換現金，共同利用上開機具，供不特定人賭博財物，乙○○藉此經
    營未經許可登記之電子遊戲場業務。嗣於九十年七月二十四日二十時四十分許，
    桃園縣警察局警員許仁義及呂仁傑喬裝賭客，進入店內把玩賭博性電動玩具，警
    員許仁義把玩上開「新動物奇觀機台」電動機具，計剩下積分六千分；及警員呂
    仁傑把玩上開「麻將機台」電動機具，計剩下積分五十五分後，警員許仁義、呂
    仁傑即向甲○○要求兌換現金，甲○○隨即洗分並給付現金六百元、五百五十元
    ，經警表明身分當場查獲，並扣得前開賭博性電動玩具共十二台（含ＩＣ板十二
    片）、賭資一千四百五十元、及乙○○所有供賭博之用之代幣一百三十枚等物。
二、案經桃園縣警察局龜山分局報請臺灣桃園地方法院檢察署檢察官偵查起訴。
    理      由
一、訊據上訴人即被告乙○○、甲○○對其在前揭處所經營「百勝攤釣蝦場」、及任
    職之事實固不諱言，惟矢口否認有何違反電子遊戲場業管理條例、及賭博犯行。
    乙○○於警訊中辯稱：「百勝攤釣蝦場」之電玩僅供娛樂，不得兌換現金，被告
    甲○○兌換現金予喬裝賭客之警員是個人行為云云；於原審及本院審理中辯稱：
    伊僅係向丙○○租用並經營「百勝攤釣蝦場」，並未接手經營上開電動玩具，倉
    庫內擺放上開電動玩具係丙○○所有云云。甲○○則於本院審理中辯稱：上開電
    動玩具是壞的，伊以為喬裝賭客之警員是機台維修人員，伊拿代幣供他們測試機
    台，累積分數不能兌換現金云云。惟查，本件係由喬裝賭客之警員許仁義、呂仁
    傑進入上揭釣蝦場內佯裝賭博，並經甲○○洗分後將兌現金六百元、五百五十元
    交予喬裝賭客之警員時始查獲本案等情，業據證人許仁義、呂仁傑於偵查中證述
    屬實。被告甲○○於警訊中坦承：店內擺設之上開電動玩具均插上電源，螢幕清
    楚，可將累積分數兌換現金予不特定客人等語，偵查中供承：電動玩具擺放於倉
    庫內，供不特定客人玩，客人要伊開門才可進入，且有兌換現金予喬裝賭客之警
    員許仁義、呂仁傑等語，被告甲○○若非獲授權以現金兌換予把玩機檯之顧客，
    實無員工甘冒賠款及被查獲之風險而以個人現金予以兌換，收入卻歸店家所有之
    理；何況員工於倉庫內擺放電動玩具營業，營業收入又交給負責人，負責人豈有
    不知情之理？此外，有報告書一紙及相片八幀附卷、及上開電動機台十二台（均
    含ＩＣ板）、賭資一千四百五十元、代幣一百三十枚扣案可資佐證，是則苟如被
    告等所言累積分數不能兌換現金，則何須洗分？何須使用代幣？又何須將上開電
    動機台擺放於倉庫密室內，且管制客人之出入？是被告等所辯均係卸責之詞，委
    不足採。證人丙○○於本院調查時附和被告等所供，惟被告於偵查之初並未敘及
    該機台為游某所有，其事後所供，顯係避就之詞，自無可採。綜上所述，本件事
    證明確，被告等之犯行，均堪以認定。
二、被告乙○○在上址擺設電動玩具多達十二台，被告甲○○在該址上班，其二人顯
    有以之為業，恃此維生之意。核被告乙○○所為，係犯刑法第二百六十七條之常
    業賭博罪及電子遊戲場業管理條例第二十二條之罪；被告甲○○所為，係刑法第
    二百六十七條之常業賭博罪。被告二人就賭博罪間，有犯意之聯絡及行為分擔，
    均為共同正犯。被告乙○○所犯上開二罪間，其一行為觸犯數罪名之想像競合犯
    關係，應依刑法第五十五條之規定，依一重之常業賭博罪處斷。
三、原審因而予以論罪科刑，固非無見。惟依起訴事實觀之，被告二人顯係犯常業賭
    博罪，起訴法條原甚正確。原判決變更起訴法條為刑法第二百六十六條第一項前
    段之賭博罪，自非允洽  被告二人上訴，否認犯罪，指摘原判決不當，雖無理由
    ，惟原判決既有可議，自應由本院將之撤銷改判。爰分別審酌被告等之犯罪目的
    、手段、所生危害、乙○○擺設電動機之台數、規模、所得利益及犯罪後態度等
    一切情狀，分別量處乙○○有期徒刑月，甲○○有期徒刑貳月，並均諭知易科
    罰金之折算標準以佰元折算壹日。查被告甲○○前未曾犯罪，此有卷附前科表
    可按，其係受僱於人，惡性較輕，經此科刑之教訓，當知所警惕，應無再犯之虞
    ，本院認其刑之宣告以暫不執行為宜，爰併宣告緩刑貳年，以啟自新。扣案電動
    機具「新動物奇觀機台」八台、「七七七積分連線」二台、「麻將機台」一台、
    「春秋二代機台」一台（均含ＩＣ板）、賭資新臺幣一千四百五十元，屬在賭檯
    之財物，不論屬被告所有與否，均應依刑法第二百六十六條第二項、諭知沒收。
    另扣案之代幣一百三十枚，則屬被告乙○○所有，此據其於警訊中承明，並充為
    各機台開洗分之用，已如前述，為供犯罪所用之物，爰依刑法第三十八條第一項
    第二款規定，併予宣告沒收。
據上論斷，應依刑事訴訟法第三百六十九條第一項前段、第三百六十四條、第二百九
十九條第一項前段、第三百七十條但書，電子遊戲場業管理條例第二十二條，刑法第
十一條前段、第二十八條、第二百六十七條、第二百六十六條第二項、第五十五條、
第四十一條第一項前段、第七十四條第一款、第三十八條第一項第二款，罰金罰鍰提
高標準條例第一條前段、第二條，判決如主文。
本案經檢察官蔡薰慧到庭執行職務。
中    華    民    國    九十一    年      五        月      十          日
                        臺灣高等法院刑事第四庭
                            審判長法  官  蔡  永  昌
                                  法  官  徐  昌  錦
                                  法  官  陳  榮  和
右正本證明與原本無異。
不得上訴。
                                  書記官  劉  麗  芬
中    華    民    國    九十一    年      五        月      十三        日
附錄：本案論罪科刑法條全文
電子遊戲場業管理條例第二十二條
違反第十五條規定者，處行為人一年以下有期徒刑、拘役或科或併科新臺幣五十萬元
以上二百五十萬元以下罰金。
刑法第二百六十七條
以賭博為常業者，處二年以下有期徒刑，得併科一千元以下罰金。
